【裁判字號】    98,訴,561
【裁判日期】    980728
【裁判案由】    違反毒品危害防制條例
【裁判全文】
臺灣嘉義地方法院刑事判決               98年度訴字第561號
公  訴  人  臺灣嘉義地方法院檢察署檢察官
被      告  甲○○
                    （現另案在臺灣嘉義監獄鹿草分監執行）
上列被告因違反毒品危害防制條例案件，經檢察官提起公訴（98
年度毒偵字第850號、第913號），被告於準備程序中就被訴事實
為有罪之陳述，本院合議庭裁定由受命法官改依簡式審判程序審
理，判決如下：
    主  文
甲○○施用第一級毒品，處有期徒刑捌月。
    犯 罪 事 實
一、甲○○前於民國96年間，因施用毒品案件，經本院以96年度
    毒聲字第36號裁定令入勒戒處所施以觀察、勒戒，認有繼續
    施用傾向，再以96年度毒聲字第118號裁定令入戒治處所施
    以強制戒治，於97年1月11日停止其處分出監而執行完畢釋
    放，並經臺灣嘉義地方法院檢察署檢察官以97年度戒毒偵字
    第83號不起訴處分確定，詎仍不知悔改，於上揭觀察、勒戒
    、強制戒治執行完畢釋放後5年內，復基於同時施用第1級毒
    品海洛因、第2級毒品甲基安非他命之犯意，於98年4月24日
    中午12時許，在嘉義縣新港鄉中庄村堤防旁某處，以將海洛
    因、甲基安非他命同時置於注射針筒，加水混和稀釋，注射
    手臂血管之方式，施用海洛因、甲基安非他命1次。嗣因他
    案經通緝，經警於98年4月26日上午9時許，在嘉義縣新港鄉
    ○○村○○路487號前緝獲，復採集其尿液送驗，結果呈嗎
    啡（海洛因代謝物）及甲基安非他命陽性反應，而悉上情。
二、案經嘉義縣警察局民雄分局報告臺灣嘉義地方法院檢察署檢
    察官偵查起訴。
    理  由
壹、程序事項
    本件於準備程序進行中，被告甲○○就被訴事實為有罪之陳
    述，且所犯係死刑、無期徒刑、最輕本刑為3年以上有期徒
    刑以外之罪，經本院告知簡式審判程序之旨，並聽取檢察官
    及被告之意見後，依刑事訴訟法第273條之1第1項之規定，
    裁定進行簡式審判程序，復依刑事訴訟法第273條之2規定，
    不適用證據提示、交互詰問及傳聞法則有關證據能力限制等
    規定，是本件卷附之各證據，均得作為認定犯罪之證據。
貳、實體事項
一、前揭犯罪事實，業據被告於警詢、偵查、本院行準備程序及
    審理時坦承不諱（見嘉義縣警察局民雄分局嘉民警偵字第09
    80083037號卷，下稱警卷，第1至3頁；98年度毒偵字第850
    號卷第9頁；本院卷第16、23頁），又其於98年4月26日上午
    10時30分許經警得其同意採集尿液送驗，由檢驗單位以酵素
    免疫分析法為初步檢驗，再以氣相層析質譜法為確認檢驗，
    結果呈嗎啡（海洛因代謝物）、甲基安非他命陽性反應乙情
    ，此有代號與真實姓名對照表（代號：98民A56號）、臺灣
    檢驗科技股份有限公司濫用藥物尿液檢驗報告各1份在卷為
    佐（見警卷第4、5頁），而以氣相層析質譜法作為毒品藥物
    及其代謝產物之定性及定量分析，可排除偽陽性之可能，至
    於被告於98年4月26日中午12時15分許因接獲採尿通知書，
    至嘉義縣警察局民雄分局採集尿液送驗，結果亦呈嗎啡（海
    洛因代謝物）、甲基安非他命陽性反應，此有長榮大學確認
    報告、列管毒品人口尿液檢體採集送驗紀錄表各1份存卷可
    稽（見該分局嘉民警偵字第0980083262號卷第3、4頁），亦
    係同1日驗尿所得，均堪為補強證據，足以擔保被告上開任
    意性自白與事實相符。另被告前因施用毒品案件，經送觀察
    、勒戒，再經裁定令入戒治處所施以強制戒治，於97年1 月
    11日執行完畢釋放，並經臺灣嘉義地方法院檢察署檢察官以
    97年度戒毒偵第83號不起訴處分確定，此有臺灣高等法院被
    告前案紀錄表、刑案資料查註紀錄表、全國施用毒品案件紀
    錄表、受觀察勒戒人毒品及前科紀錄簡列表各1份附卷足按
    ，其於觀察、勒戒、強制戒治執行完畢釋放後5年內，再犯
    本件施用毒品案件，依法應予追訴處罰。綜上所述，本件事
    證明確，被告犯行洵堪認定，應依法論科。
二、按海洛因、甲基安非他命分別為毒品危害防制條例第2條第2
    項第1款、第2款所定之第1級毒品、第2級毒品，核被告所為
    ，係犯毒品危害防制條例第10條第1項之施用第1級毒品罪及
    同條第2項之施用第2級毒品罪，其持有海洛因、甲基安非他
    命之低度行為，各應為施用之高度行為所吸收，不另論罪，
    又其將第1、2級毒品，同時置於注射針筒，混和加水稀釋，
    注射手臂血管之方式，施用海洛因、甲基安非他命1次，乃
    1行為同時觸犯2構成要件不同之罪，為想像競合犯，應依刑
    法第55條之規定，從一重之施用第1級毒品罪處斷。爰審酌
    被告國中畢業之智識程度，前因施用毒品案件，經觀察、勒
    戒、強制戒治執行完畢，亦經法院判處罪刑確定在案，此有
    上開前案紀錄表在卷堪參，顯見尚無戒除之決心，施用毒品
    除戕害自身健康外，對社會秩序亦有潛在危害，惟念其犯後
    坦認犯行之態度，本次犯罪並未造成他人實害、自承與父、
    母親同住、務農之家庭、經濟狀況等一切情狀，量處如主文
    所示之刑，以示懲儆。
據上論斷，應依刑事訴訟法第273條之1第1項、第299條第1項前
段，毒品危害防制條例第10條第1項、第2項，刑法第11條前段、
第55條，判決如主文。
本案經檢察官陳昱奉到庭執行職務。
中    華    民    國    98    年     7     月    28    日
                  刑事第二庭  法  官  林青怡
以上正本證明與原本無異。
如不服本判決應於收受判決後10日內向本院提出上訴書狀，並應
敘述具體理由；其未敘述上訴理由者，應於上訴期間屆滿後20日
內向本院補提理由書（均須按他造當事人之人數附繕本）「切勿
逕送上級法院」。
中    華    民    國    98    年     7     月    28    日
                              書記官  李佳惠
附錄論罪科刑法條
毒品危害防制條例第10條
施用第一級毒品者，處6月以上5年以下有期徒刑。
施用第二級毒品者，處3年以下有期徒刑。


司法院資訊處製作；財團法人民間司法改革基金會備份。
